Inventaris van het archief van het Indisch Thee- en Familiearchief Van der Hucht, c.s., 1722-2016
Nationaal Archief, Den Haag
- PERSONEN, 1.
  - TAK KERKHOVEN-VAN DER HUCHT I, 1.2.
    - ANNA JACOBA VAN DER HUCHT (1795-1856) x JOHANNES KERKHOVEN (1783-1859), 1.2.1.
      - Mr. RUDOLPH A. KERKHOVEN (1820-1890) x ALEIDA C. VAN DELDEN (1821-1901), 1.2.1.2.
        - Ir. RUDOLPH E. KERKHOVEN (1848-1918) (REK) x JENNY E.H. ROOSEGAARDE BISSCHOP (1858-1907), 1.2.1.2.1.
          - Correspondentie Rudolph E. Kerkhoven 1866 - 1918, kopieboeken en losse brieven, 1.2.1.2.1.1.
            - Brieven Rudolph E. Kerkhoven, 1.2.1.2.1.1.2.
              - Brieven afkomstig van Rudolph E. Kerkhoven, 1872; 125; 1 omslag
                0393. REK, Sinagar, 10 okt. 1872, aan ouders.
                0394. REK, Sinagar, 11 okt. 1872, aan ouders.
                0395. REK, Sinagar, 17 okt. 1872, aan ouders.
                0396. REK, Sinagar, 21 okt. 1872, aan ouders.
                0397. REK, Sinagar, 28 okt. 1872, aan ouders.
                0398. REK, Sinagar, 31 okt. 1872, aan ouders.
                0399. REK, Sinagar, 7 nov. 1872, aan ouders.
                0400. REK, Sinagar, 14 nov. 1872, aan ouder.
                0401. REK, Sinagar, 18 nov. 1872, aan ouders.
                0402. REK, Sinagar, 24 nov. 1872, aan ouders.
                0403. REK, Sinagar, 28 nov. 1872, aan ouders.
                0404. REK, Sinagar, 2 dec. 1872, aan ouders.
                0405. REK, Sinagar, 5 dec. 1872, aan ouders.
                0406. REK, Sinagar, 12 dec. 1872, aan ouders.
                0407. REK, Sinagar, 16 dec. 1872, aan ouders.
                0408. REK, Sinagar, 23 dec. 1872, aan ouders.
                0409. REK, Sinagar, 30 dec. 1872, aan ouders.
              - Brieven afkomstig van Rudolph E. Kerkhoven, 1873; 126; 1 omslag
                0410. REK, Sinagar, 2 jan. 1873, aan ouders.
                0411. REK, Sinagar, maandagavond, jan. 1873, aan ouders.
                0412. REK, Batavia, 14 jan. 1873, aan ouders.
                0413. REK, Ardja Sari, 14 mei 1873, aan moeder.
                0414. REK, Blitar, 6 sept. 1873, aan ouders.
                0415. REK, Blitar, 16 sept. 1873, aan ouders.
                0416. REK, Blitar, 3 okt. 1873, aan ouders.
                0417. REK, Plosso Krep, bij Blitar, 12 okt. 1873, aan ouders.
                0418. REK, Blitar, 18 okt. 1873, aan ouders.
                0419. REK, Soerabaja, 9 nov. 1873, aan ouders.
              - Brieven afkomstig van Rudolph E. Kerkhoven, 1874; 127; 1 omslag
                0420. REK, Gamboeng, 2 jan. 1874, aan ouders, situatieschetsen Gamboeng.
                0421. REK, Gamboeng, 7 jan. 1874, aan ouders.
                0422. REK, Gamboeng, 9 jan. 1874, aan ouders.
                0423. REK, Gamboeng, 12 jan. 1874, aan ouders.
                0424. REK, Gamboeng, 13 jan. 1874, aan ouders.
                0425. REK, Gamboeng, 16 jan. 1874, aan ouders.
                0426. REK, Gamboeng, 19 jan. 1874, aan ouders.
                0427. REK, Gamboeng, 22 jan. 1874, aan ouders.
                0428. REK, Gamboeng, 20 feb. 1874, aan ouders.
                0429. REK, Gamboeng, 23 feb. 1874, aan ouders.
                0430. REK, Gamboeng, 1 maart 1874, aan ouders.
                0431. REK, Gamboeng, 2 maart 1874, aan ouders.
                0432. REK, Gamboeng zondagmorgen, juli 1874, aan ouders.
                0433. REK, Batavia, 23 juli 1874, aan ouders.
                0434. REK, Batavia, 25 juli 1874, aan ouders.
                0435. REK, Batavi,a 5 aug. 1874, aan ouders.
              - Brieven afkomstig van Rudolph E. Kerkhoven, 1875; 128; 1 omslag
                0436. REK, Ardja Sari, 1 jan. 1875, aan ouders.
                0437. REK, Ardja Sari, 20 jan. 1875, aan ouders.
                0438. REK, Ardja Sari, 16 feb. 1875, aan ouders.
                0439. REK, Sinagar, 16 april 1875, vrijdagochtend, aan ouders.
                0440. REK, Sinagar, 22 april 1875, aan ouders.
                0441. REK, Sinagar, 26 april 1875, aan ouders.
                0442. REK, Gamboeng, 26 mei 1875, aan ouders.
                0443. REK, Gamboeng, 30 mei 1875, aan ouders.
                0444. REK, Gamboeng, 1 juni 1875, aan ouders.
                0445. REK, Gamboeng, 4 juni 1875, aan ouders.
                0446. REK, Gamboeng, 8 juni 1875, aan ouders.
                0447. REK, Gamboeng, 15 juni 1875, aan ouders.
                0448. REK, Gamboeng, 17 juni 1875, aan ouders.
                0449. REK, Gamboeng, 22 juni 1875, aan ouders.
                0450. REK, Gamboeng, 25 juni 1875, aan ouders.
                0451. REK, Gamboeng, 30 juni 1875, aan ouders.
                0452. REK, Gamboeng, 2 juli 1875, aan ouders.
                0453. REK, Gamboeng, 4 juli 1875, aan ouders.
                0454. REK, Gamboeng, 7 juli 1875, aan ouders.
                0455. REK, Gamboeng, 12 juli 1875, aan ouders.
              - Brieven afkomstig van Rudolph E. Kerkhoven en Jenny Kerkhoven-Roosegaarde Bisschop, 1876-1878; 129; 1 omslag
                0456. E.W. Stenvert, Deventer ,19 april 1876, aan de hr. en mw. Kerkhoven.
                0457. REK, Gamboeng, 28 dec. 1876, aan ouders.
                0458. REK, Gamboeng, 6 maart 1877, aan ouders.
                0459. REK, Gamboeng, 21 maart 1877, aan ouders.
                0460. REK, Gamboeng, 17 dec. 1877, aan ouders.
                0461. REK, Gamboeng, 23 dec. 1877, aan ouders.
                0462. REK, Gamboeng, 17 dec. 1877, aan ouders.
                0463. REK, Gamboeng, 29 dec. 1877, aan ouders.
                0464. (33) JK-RB, Gamboeng, zomer/okt.1878, aan haar tantes Julie en Elisabeth Daendels, kort voor haar huwelijk met REK. (1e blad ontbreekt)
              - Brieven afkomstig van Rudolph E. Kerkhoven en Jenny Kerkhoven-Roosegaarde Bisschop, 1880; 130; 1 omslag
                0465. REK, Gamboeng, 2 juni 1880, aan ouders.
                0466. REK, Gamboeng, 2 juni 1880, aan moeder.
                0467. REK, Gamboeng, 5 juni 1880, aan ouders.
                0468. REK, Gamboeng, 20 juni 1880, aan ouders.
                0469. JK-RB, Gamboeng, 21 juni 1880, aan schoonmoeder.
                0470. REK, Gamboeng, 3 juli 1880, aan ouders.
                0471. JK-RB, Gamboeng, 3 juli 1880, aan schoonmoeder.
                0472. REK, Gamboeng, 18 juli 1880, aan ouders.
                0473. JK-RB, Gamboeng, 18 juli 1880, aan schoonmoeder.
                0474. JK-RB, Gamboeng, 2 aug. 1880, aan schoonmoeder.
                0475. REK, Gamboeng, 2 aug. 1880, aan ouders.
                0476. REK, Gamboeng, 15 aug. 1880, aan ouders.
                0477. JK-RB, Gamboeng, 22 aug. 1880, aan schoonmoeder.
                0478. REK, Gamboeng, 2 sept. 1880, aan ouders.
                0479. REK, Gamboeng, 30 sept. 1880, aan ouders.
                0480. REK, Gamboeng, 14 okt. 1880, aan ouders.
                0481. REK, Gamboeng, 15 nov. 1880 ?
                0482. REK, Gamboeng, 15 nov. 1880, aan ouders.
                0483. REK, Gamboeng, 23 nov. 1880, aan ouders.
                0484. REK, Gamboeng, 29 nov. 1880, aan ouders.
                0485. REK, Gamboeng, 1 dec. 1880, aan ouders.
                0486. REK, Gamboeng, 4 dec. 1880, aan ouders.
              - Brieven afkomstig van Rudolph E. Kerkhoven en Jenny Kerkhoven-Roosegaarde Bisschop, 1881-1882; 131; 1 omslag
                0487. REK, Gamboeng, 16 febr. 1881, aan moeder.
                0488. REK, Gamboeng, 23 mei 1881, aan ouders.
                0489. REK, Gamboeng, 10 juli 1881, aan ouders.
                0490. REK, Gamboeng, 2 aug. 1881, aan moeder.
                0491. REK, Gamboeng, 9 aug. 1881, aan moeder.
                0492. REK, Gamboeng, 25 jan. 1882, aan ouders.
                0493. REK, Gamboeng, 15 febr. 1882, aan ouders.
                0494. REK, Gamboeng, 26 of 27 febr. 1882, aan vader.
                0495. REK, Gamboeng, 28 febr. 1882, aan moeder.
                0496. REK, Gamboeng, 15 maart 1882, aan ouders.
                0497. REK, Gamboeng, 9 april 1882, aan moeder.
                0498. JK-RB, Gamboeng, 9 april 1882, aan schoonmoeder.
                0499. JK-RB, Gamboeng, 14 april 1882, aan haar moeder.
                0500. JK-RB, Gamboeng, 18 april 1882, aan schoonouders.
                0501. REK, Batavia, 19-20 april 1882 aan zijn oom F.H. Gallé te Apeldoorn.
                0502. JK-RB, Gamboeng, 20 april 1882, aan schoonmoeder.
                0503. REK, Gamboeng, 27 april 1882, aan oom F.H. Gallé te Apeldoorn.
                0504. REK, Gamboeng, 29 april 1882, aan ouders.
                0505. REK, Gamboeng, 13 mei 1882, aan ouders.
                0506. REK, Gamboeng, 2 sept. 1882, aan ouders.
                0507. REK, Gamboeng, 30 sept. 1882, aan oom F.H. Gallé te Apeldoorn.
                0508. REK, Gamboeng, 5 nov. 1882, aan ouders.
                0509. REK, Gamboeng, 20 nov. 1882, aan ouders.
              - Brieven afkomstig van Rudolph E. Kerkhoven en Jenny Kerkhoven-Roosegaarde Bisschop, 1883; 132; 1 omslag
                0510. REK, Gamboeng, 28 mei 1883, aan ouders.
                0511. REK, Gamboeng, 29 mei 1883, aan ouders.
                0512. REK, Gamboeng, 22 juni 1883, aan ouders.
                0513. JK-RB, Gamboeng, 17 juli 1883, aan schoonouders.
                0514. REK, Gamboeng, 19 juli 1883, aan ouders.
                0515. M. de Lange, Batavia, 6 aug. 1883, aan Jenny.
                0516. JK-RB, Gamboeng, 9 aug. 1883, aan schoonmoeder.
                0517. REK, Gamboeng, 25 aug. 1883, aan moeder.
                0518. REK, Gamboeng, 27 aug. 1883, aan ouders.
                0519. REK, Gamboeng, briefkaart3 sept. 1883, aan vader RAK, Westerdokstraat 22, Amsterdam.
                0520. REK, Gamboeng ,11 sept. 1883, aan ouders.
                0521. REK, Gamboeng, 28 sept. 1883, aan ouders.
                0522. REK, Gamboeng, 9 okt. 1883, aan ouders.
                0523. REK, Gamboeng ,19 okt. 1883, aan moeder.
                0524. JK-RB, Gamboeng, 28 okt., 1 nov., 2 nov. 1883, aan schoonmoeder.
                0525. REK, Gamboeng, 9 nov. 1883, aan vader.
                0526. REK, Gamboeng, 9 nov. 1883, aan moeder.
                0527. REK, Gamboeng, 21 dec. 1883, aan ouders.
                0528. REK, Gamboeng, 31 dec. 1883, aan ouders.
              - Brieven afkomstig van Rudolph E. Kerkhoven en Jenny Kerkhoven-Roosegaarde Bisschop, 1884; 133; 1 omslag
                0529. JK-RB, Gamboeng, 14 jan. 1884, aan schoonmoeder.
                0530. REK, Gamboeng, 25 jan. 1884, aan ouders.
                0531. JK-RB, Gamboeng, 4 febr. 1884, aan schoonmoeder.
                0532. REK, Gamboeng, 15 febr. 1884, aan ouders.
                0533. REK, Gamboeng, 21 febr. 1884, aan ouders.
                0534. REK, Gamboeng, 28 febr. 1884, aan vader, over de tijgerjacht. (kopie)
                0535. REK, Gamboeng, 29 febr. 1884, aan ouders.
                0536. REK, Gamboeng, 7 maart 1884, aan moeder.
                0537. REK, Gamboeng, 19 maart 1884, aan ouders.
                0538. JK-RB, Gamboeng, 25 april 1884, aan schoonouders.
                0539. REK, Gamboeng, 1 mei 1884, aan vader.
                0540. JK-RB, Gamboeng, 12 mei 1884, aan schoonmoeder.
                0541. REK, Gamboeng, 13 mei 1884, aan ouders.
                0542. REK, Gamboeng, 1 juni 1884, aan moeder.
                0543. REK, Gamboeng, 10 juni 1884, briefkaart aan vader.
                0544. REK, Gamboeng, 30 juni 1884, aan ouders.
                0545. REK, Gamboeng, 18 juli 1884, aan ouders.
                0546. REK, Gamboeng, 25 juli 1884, briefkaart aan moeder.
                0547. REK, Gamboeng, 28 juli 1884, aan moeder.
                0548. REK, Gamboeng, 30 juli 1884, briefkaart aan moeder.
                0549. REK, Gamboeng, 11 aug. 1884, aan vader.
                0550. REK, Gamboeng, 17 sept. 1884, aan ouders.
                0551. REK, Gamboeng, 5 dec. 1884, aan ouders.
                0552. REK, Gamboeng, 23 dec. 1884, aan moeder.
              - Brieven afkomstig van Rudolph E. Kerkhoven en Jenny Kerkhoven-Roosegaarde Bisschop, 1885-1887; 134; 1 omslag
                0553. REK, Gamboeng, 1 maart 1885, aan moeder.
                0554. JK-RB, Gamboeng, 12 juli 1885, aan schoonmoeder.
                0555. REK, Gamboeng, 14 juli 1885, aan ouders.
                0556. REK, Gamboeng, 20 juli 1885, aan ouders.
                0557. REK, Gamboeng, 25 aug. 1885, aan ouders.
                0558. REK, Gamboeng, 6 sept. 1885, aan ouders.
                0559. REK, Gamboeng, 18 sept. 1885, aan vader.
                0560. REK, Gamboeng, 24 okt. 1885, aan ouders.
                0561. REK, Gamboeng, 18 sept. 1885, aan vader.
                0562. JK-RB, Gamboeng, nov. 1885, aan …. (ontbreekt)
                0563. REK, Gamboeng, 1 dec. 1885, aan ouders.
                0564. REK, Gamboeng, 8 dec. 1885, aan ouders.
                0565. JK-RB, Gamboeng, 9 dec. 1885, aan schoonmoeder.
                0566. JK-RB, Gamboeng, 24 jan. 1886, aan schoonmoeder.
                0567. REK, Gamboeng, 26 jan. 1886, aan ouders.
                0568. REK, Gamboeng, 14 feb. 1886, aan ouders.
                0569. REK, Gamboeng, 6 maart. 1886, aan ouders.
                0570. REK, Gamboeng, 18 maart. 1886, aan ouders.
                0571. REK, Gamboeng, 18 okt. 1887, aan vader.
                0572. REK, Gamboeng, 8 nov. 1887, aan ouders.
                0573. REK, Gamboeng, 28 nov. 1887, aan vader.
                0574. REK, Gamboeng, 16 dec. 1887, aan ouders.
              - Brieven afkomstig van Rudolph E. Kerkhoven en Jenny Kerkhoven-Roosegaarde Bisschop, 1888; 135; 1 omslag
                0575. REK, Gamboeng, 15 jan. 1888, aan ouders.
                0576. JK-RB, Gamboeng, 19 jan. 1888, aan schoonmoeder.
                0577. REK, Gamboeng, 25 jan. 1888, aan vader. (confidentieel)
                0578. REK, Gamboeng, 27 jan. 1888, aan vader.
                0579. REK, Gamboeng, 1 feb. 1888, aan vader.
                0580. REK, Gamboeng, 9 feb. 1888, briefkaart aan vader, Verl. Vondelstraat 46, A'dam.
                0581. REK, Gamboeng, 12 feb. 1888, aan vader.
                0582. JK-RB, Gamboeng, 7 maart 1888, aan schoonmoeder.
                0583. REK, Gamboeng, 20 maart 1888, aan vader.
                0584. REK, Gamboeng, 13 april 1888, aan ouders.
                0585. REK, Gamboeng, na 13 april 1888, aan ouders.
                0586. REK, Gamboeng, 9 mei 1888, aan ouders.
                0587. REK, Gamboeng, 16 mei 1888, briefkaart aan moeder.
                0588. JK-RB, Gamboeng, 23 mei 1888, aan schoonmoeder. (kopie door BEK)
                0589. REK, Gamboeng, 31 mei 1888, aan ouders.
                0590. REK, Gamboeng, 19 juni 1888, aan ouders.
                0591. JK-RB, Gamboeng, 24 juni 1888, aan schoonmoeder. (kopie door BEK)
                0592. REK, Gamboeng, 27 juni 1888, aan moeder.
                0593. REK en JK-RB, Gamboeng, 1 juli 1888, aan moeder/schoonmoeder.
                0594. REK, Gamboeng, 9 juli 1888, briefkaart aan moeder.
                0595. REK, Gamboeng, 15 juli 1888, aan moeder.
                0596. JK-RB, Gamboeng, 16 juli 1888, aan schoonmoeder.
                0597. REK, Gamboeng, 15 aug. 1888, aan moeder.
                0598. JK-RB, Gamboeng, 11 sept. 1888, aan schoonmoeder.
                0599. REK, Gamboeng, 27 sept. 1888, aan ouders.
                0600. REK, Gamboeng, 14 okt. 1888, aan ouders.
                0601. JK-RB, Gamboeng, 25 okt. 1888, aan schoonmoeder.
                0602. REK, Gamboeng, 3 nov. 1888, aan ouders.
                0603. JK-RB, Gamboeng, 18 nov. 1889, aan zus Marie Udo de Haes-RB.
                0604. JK-RB, Gamboeng, 20 nov. 1889, aan zus Marie Udo de Haes-RB.
                0605. REK, Gamboeng, 21 nov. 1888, aan moeder.
                0606. REK, Gamboeng, 27 nov. 1888, aan moeder.
                0607. REK, Gamboeng, 13 dec. 1888, aan ouders.
                0608. JK-RB, Gamboeng, 17 dec. 1888, aan schoonmoeder.
                0609 JK-RB, Gamboeng, 29 dec. 1888, aan schoonmoeder.
              - Brieven afkomstig van Rudolph E. Kerkhoven en Jenny Kerkhoven-Roosegaarde Bisschop, 1889; 136; 1 omslag
                0610. JK-RB, Gamboeng, 10 jan. 1889, aan schoonmoeder.
                0611. REK, Gamboeng, 20 feb. dec. 1889, aan vader.
                0612. REK, Gamboeng, 1889, aan Moeder.
                0613. JK-RB, Gamboeng, 23 febr. 1889, aan schoonmoeder.
                0614. REK, Gamboeng, 5 maart 1889, briefkaart aan vader.
                0615. REK, Gamboeng, 5 maart 1889, aan vader.
                0616. REK, Gamboeng, 6 maart 1889, aan vader (confidentieel).
                0617. REK, Gamboeng, 12 april 1889, aan ouders.
                0618. REK, Gamboeng, 1 mei 1889, aan moeder.
                0619. REK, Gamboeng, 8 mei 1889, aan vader.
                0620. REK, Gamboeng, 9 mei 1889, aan moeder.
                0621. REK, Gamboeng, 14 mei 1889, briefkaart aan vader.
                0622. REK, Gamboeng, 20 mei 1889, aan vader.
                0623. REK, Gamboeng, 20 juni 1889, aan vader.
                0624. JK-RB, Gamboeng, 20 juni 1889, aan schoonmoeder.
                0625. H.J. Reesink & Co., Zutphen, 29 juni 1889, aan RAK te Amsterdam.
                0626. REK, Gamboeng, 5 juli 1889, aan vader.
                0627. REK, Gamboeng, 5 juli 1889, aan moeder.
                0628. REK, Gamboeng, 24 juli 1889, aan ouders.
                0629. JK-RB, Ardja Sari, 30 juli 1889, aan schoonmoeder.
                0630. JK-RB, Gamboeng, 24 aug. 1889, aan schoonmoeder.
                0631. REK, Gamboeng, 5 sept. 1889, aan ouders.
                0632. JK-RB, Gamboeng, 24 sept. 1889, aan schoonmoeder.
                0633. REK, Gamboeng, 9 okt. 1889, aan moeder.
                0634. REK, Gamboeng, 15 okt. 1889, briefkaart aan vader.
                0635. REK, Gamboeng, 1 nov. 1889, aan ouders.
                0636. REK, Gamboeng, 22 nov. 1889, aan ouders.
                0637. REK, Gamboeng, 2 dec. 1889, briefkaart aan ouders.
                0638. JK-RB, Gamboeng, 11 dec. 1889, aan schoonmoeder.
                0639. REK, Gamboeng, 12 dec. 1889, aan moeder.
                0640. REK, Gamboeng, 18 dec. 1889, aan moeder.
                0641. JK-RB, Gamboeng, 18 dec. 1889, aan schoonmoeder (niet voorlezen).
              - Brieven afkomstig van Rudolph E. Kerkhoven en Jenny Kerkhoven-Roosegaarde Bisschop, 1890; 137; 1 omslag
                0642. REK, Gamboeng, 7 jan. 1890, aan moeder.
                0643. JK-RB, Gamboeng, 22 jan. 1890, aan schoonmoeder.
                0644. REK, Gamboeng, 23 jan. 1890, aan moeder.
                0645. JK-RB, Gamboeng, 23 jan. 1890, aan schoonmoeder. (niet voorlezen)
                0646. REK, Gamboeng, 7 febr. 1890, aan moeder.
                0647. JK-RB, Gamboeng, 10 febr. 1890, aan schoonmoeder.
                0648. JK-RB, Gamboeng, 12 febr. 1890, aan schoonmoeder.
                0649. REK, Gamboeng, 12 febr. 1890, aan moeder.
                0650. REK, Gamboeng, 20 febr. 1890, aan moeder.
                0651. JK-RB, Gamboeng, 20 febr. 1890, aan schoonmoeder.
                0652. JK-RB, Gamboeng, 25 febr. 1890, aan schoonmoeder.
                0653. REK, Gamboeng, 25 febr. 1890, aan moeder.
                0654. REK, Gamboeng, 6 maart 1890, aan moeder.
                0655. JK-RB, Gamboeng, 6 maart 1890, aan schoonmoeder.
                0656. REK, Gamboeng, 18 maart 1890, aan moeder.
                0657. JK-RB, Gamboeng, 31 maart 1890, aan schoonmoeder.
                0658. JK-RB, Gamboeng, 27 april 1890, aan schoonmoeder.
                0659. REK, Gamboeng, 17 mei 1890, aan moeder.
                0660. JK-RB, Gamboeng, 5 juni 1890, aan schoonmoeder.
                0661. REK, Gamboeng, 13 juni 1890, aan moeder.
                0662. REK, Gamboeng, 3 juli 1890, aan moeder.
                0663. REK, Gamboeng, 16 juli 1890, aan moeder.
                0664. JK-RB, Gamboeng, 3 aug. 1890, aan schoonmoeder.
                0665. REK, Gamboeng, 9 aug. 1890, aan moeder.
                0666. JK-RB, Gamboeng, 19 aug. 1890, aan schoonmoeder.
                0667. REK, Gamboeng, 27 aug. 1890, aan moeder.
                668. REK, Gamboeng, 11 sept. 1890, aan moeder.
                0669. REK, Gamboeng, 11 sept. 1890, aan moeder.
                0670. JK-RB, Gamboeng, 14 sept. 1890, aan schoonmoeder.
                0671. REK, Gamboeng, 16 sept. 1890, aan moeder.
                0672. REK, Gamboeng, 7 okt. 1890, aan moeder.
                0673. REK, Gamboeng, 19 okt. 1890, aan moeder.
                0674. JK-RB, Gamboeng, 7 nov. 1890, aan schoonmoeder.
                0675. REK, Gamboeng, 11 nov. 1890, aan moeder.
              - Brieven afkomstig van Rudolph E. Kerkhoven en Jenny Kerkhoven-Roosegaarde Bisschop, 1891-1892; 138; 1 omslag
                0676. JK-RB, Gamboeng, 4 febr. 1891, aan schoonmoeder.
                0677. REK, Gamboeng, 20 maart 1891, aan moeder.
                0678. REK, Gamboeng, 7 april 1891, aan moeder.
                0679. JK-RB, Sinagar, 21 april 1891, aan schoonmoeder.
                0680. REK, Gamboeng, 10 mei 1891, aan moeder.
                0681. JK-RB, Gamboeng, 28 jun. 1891, aan schoonmoeder.
                0682. JK-RB, Sinagar, 8 jul. 1891, aan schoonmoeder.
                0683. JK-RB, Gamboeng, 21 jul. 1891, aan schoonmoeder.
                0684. JK-RB, Gamboeng, 27 jul. 1891, aan schoonmoeder.
                0685. REK, Gamboeng, 15 okt. 1891, aan moeder.
                0686. REK, Gamboeng, 26 okt. 1891, aan moeder.
                0687. (38) JK-RB, Gamboeng, 27 okt. 1891 aan Frits RB.
                0688. REK, Gamboeng, 28 nov. 1891, aan moeder.
                0689. REK, Gamboeng, 17 dec. 1891, aan moeder.
                0690. JK-RB, Gamboeng, 11 jan. 1892, aan schoonmoeder.
                0691. JK-RB, Gamboeng, 14 jan. 1892, aan schoonmoeder.
                0692. REK, Gamboeng, 3 febr. 1892, aan moeder.
                0693. REK, Gamboeng, 2 maart 1892, aan moeder.
                0694. REK, Gamboeng, 11 maart 1892, aan moeder.
                0695. REK, Gamboeng, 19 maart 1892, aan moeder.
                0696. REK, Bandoeng, 21 maart 1892, briefkaart geadresseerd aan P.C. Hooftstraat 176, Amsterdam.
                0697. REK, Gamboeng, 27 maart 1892, aan moeder.
                0698. REK, Gamboeng, 14 april 1892, aan moeder.
                0699. (39) JK-RB, Gamboeng, 25 april 1892, aan haar broer J.W.T. (Frits) RB.
                0700. REK, Gamboeng, 4 mei 1892, aan moeder.
                0701. JK-RB, Gamboeng, 7 mei 1892, aan schoonmoeder.
                0702. REK, Gamboeng, 27 mei 1892, aan moeder.
                0703. REK, Gamboeng, 20 juni 1892, aan moeder.
                0704. REK, Gamboeng, 6 juli 1892, aan moeder.
                0705. REK, Gamboeng, 23 juli 1892, aan moeder.
                0706. JK-RB, Gamboeng, 11-13 aug. 1892, aan schoonmoeder.
                0707. JK-RB, Gamboeng, 22 aug. 1892, aan schoonmoeder.
                0708. REK, Gamboeng, 26 aug. 1892, aan moeder.
                0709. REK, Gamboeng, 7 sept. 1892, aan moeder.
                0710. REK, Gamboeng, 29 sept. 1892, aan moeder.
                0711. JK-RB, Gamboeng, 25 okt. 1892, aan schoonmoeder.
                0712. (40) JK-RB, Gamboeng, 6 nov. 1892, aan haar broer J.W.T. (Frits) RB.
                0713. JK-RB, Gamboeng, 9 nov. 1892, aan schoonmoeder.
                0714. JK-RB, Gamboeng, 6 dec 1892, aan schoonmoeder.
                0715. REK, Gamboeng, 19 dec. 1892, aan moeder.
              - Brieven afkomstig van Rudolph E. Kerkhoven en Jenny Kerkhoven-Roosegaarde Bisschop, 1893; 139
                0716. REK, Sesepan, bij Buitenzorg, 15 jan. 1893, aan moeder.